Minutes et répertoires du notaire Nicolas FREMYN, 12 février 1751 - 3 mars 1761 (étude XVII)
Archives nationales
- Minutes de Nicolas FREMYN, 12 février 1751 - 3 mars 1761; MC/ET/XVII/797 - MC/ET/XVII/857
  - Minutes. 1751, 12 février - avril, 12 février - avril 1751; MC/ET/XVII/797
    - Quittance., 1er avril 1751; MC/ET/XVII/797
      Nom, qualité: (M.) Michelin, Jean.
      Profession: notaire honoraire au Châtelet.
    - Constitution viagere., 1er avril 1751; MC/ET/XVII/797
      Nom, qualité: (M.) Pajot, Sebastien.
      Nom, qualité: (Mme ou Mlle) Dande, Marie Angelique.
      Nom, qualité: (M.) Scotin, Francois Gerard.
      Profession: graveur en taille douce
    - Constitution viagere., 1er avril 1751; MC/ET/XVII/797
      Nom, qualité: (Mme ou Mlle) Lebas, Marie Madeleine.
      Relations: épouse de l'intervenant 4.
    - Vente, maison, terre., 1er avril 1751; MC/ET/XVII/797
      Nom, qualité: (M.) Roulx, Francois.
      Profession: exemp de la garde du roi (ancien).
      Nom, qualité: (M.) Mouslier Desaulniers, Charles.
      Profession: capitaine de grenadiers
    - Quittance aux saisies reelles., 1er avril 1751; MC/ET/XVII/797
      Nom, qualité: (M.) Barbe, Louis Joseph.
      Profession: officier du guet à cheval.
      Nom, qualité: (M.) Guillard de Lamotte, Charles
    - Cautionnement., 3 avril 1751; MC/ET/XVII/797
      Nom, qualité: (M.) Chavrin, Claude.
      Profession: traiteur (maître).
      Nom, qualité: (M.) Champion, Antoine (bourgeois de Paris).
      Profession: régisseur des saisies reelles
    - Depot de pieces, jugement., 3 avril 1751; MC/ET/XVII/797
      Nom, qualité: (M.) Beaumont de, Christophe.
      Profession: archeveque.
    - Constitution., 3 avril 1751; MC/ET/XVII/797
      Nom, qualité: (M.) Perceval, Marc Paul.
      Profession: chef d'echansonnerie du roi.
      Nom, qualité: (Mme ou Mlle) Delongny, Marie Jeanne.
      Nom, qualité: (M.) Ligner, Nicolas.
      Profession: écuyer du grand commun du roi
    - Constitution., 5 avril 1751; MC/ET/XVII/797
      Nom, qualité: (M.) Forceville de, Armand Jules (vicomte).
      Profession: lieutenant du roi.
      Domicile: Rue, en Picardie.
      Nom, qualité: (M.) Bonhomme, Jean (bourgeois de Paris)
    - Bail, transport, bergeri, Gentilly., 5 avril 1751; MC/ET/XVII/797
      Nom, qualité: (M.) Layet, Claude.
      Profession: berger.
      Nom, qualité: (Mme ou Mlle) Labrie, Marie Jeanne.
      Nom, qualité: (Mme ou Mlle) Genest, Jeanne.
      Nom, qualité: (M.) Desmeusnieres, Denis.
      Profession: conducteur de boeufs
      bail; transport de droits
    - Convention., 5 avril 1751; MC/ET/XVII/797
      Nom, qualité: (M.) Duchesne de Montaubin, Jacques Francois.
      Nom, qualité: (M.) Rochiere, Andre.
    - Quittance aux saisies reelles., 6 avril 1751; MC/ET/XVII/797
      Nom, qualité: (M.) Lelay de Quebriand, Jean Bonnaventure.
      Profession: lecteur ordinaire du roi
    - Procuration., 6 avril 1751; MC/ET/XVII/797
      Nom, qualité: (M.) Chahau, Antoine.
      Profession: vinaigrier (maître).
      Nom, qualité: (Mme ou Mlle) Granjean, Marguerite.
      Nom, qualité: (M.) Delavaquerie, Cesar Auguste.
      Profession: patissier (maître).
      Intervenant 4, en première partie:
      Nom, qualité: (Mme ou Mlle) Grandjean, Marie Claude.
      Intervenant 5, en première partie:
      Nom, qualité: (Mme ou Mlle) Grandjean, Perrette Michele.
      Relations: épouse de l'intervenant 6.
      Intervenant 6, indirect:
      Nom, qualité: (M.) Pelle, Claude Lambert.
      Profession: laboureur.
      Domicile: Villejuif.
      Intervenant 7, en deuxième partie:
      Nom, qualité: (M.) Gellee, Jospeh (bourgeois de Paris)
    - Notoriete du nom., 6 avril 1751; MC/ET/XVII/797
      Nom, qualité: (Mme ou Mlle) Delatte, Marguerite Catherine.
      Nom, qualité: (M.) Monvoisin, Antoine Joseph.
      Profession: relieur doreur de livres (maître).
    - Depot de pieces, arret., 7 avril 1751; MC/ET/XVII/797
      Nom, qualité: (Mme ou Mlle) Crahea, Marie Therese.
      Nom, qualité: persname Landre.
      Nom, qualité: (personne morale) Landre (créanciers).
      Relations: créanciers de l'intervenant 3
    - Comparution., 7 avril 1751; MC/ET/XVII/797
      Nom, qualité: (Mme ou Mlle) Crahea, Isabelle Therese.
    - Constitution viagere., 8 avril 1751; MC/ET/XVII/797
      Nom, qualité: (M.) Vautier de Moyencour, Charles Richard.
      Nom, qualité: (Mme ou Mlle) Magdelain, Charlotte
    - Affranchissement d'esclave., 8 avril 1751; MC/ET/XVII/797
      Nom, qualité: (M.) Charles.
      Profession: domestique
    - Declaration., 8 avril 1751; MC/ET/XVII/797
      Nom, qualité: (M.) Gobillon, Pierre Philippe.
    - Marche, transport de bois., 9 avril 1751; MC/ET/XVII/797
      Nom, qualité: (M.) Paultre, Jean.
      Profession: marchand de bois.
      Nom, qualité: (M.) Girard, Philbert.
    - extrait mortuaire depose., 10 avril 1751; MC/ET/XVII/797
      Nom, qualité: (M.) Delor, Pierre (bourgeois de cognac)
    - Succession (dépôt de pieces)., 10 avril 1751; MC/ET/XVII/797
      Nom, qualité: (M.) Boursier, Michel.
      Profession: marchand-bonnetier.
      Domicile: Rouen
    - Mariage., 10 avril 1751; MC/ET/XVII/797
      Nom, qualité: (M.) Lafont, Pierre Nicolas.
      Profession: organiste.
      Domicile: Saint-Germain-en-Laye, par-Royale.
      Nom, qualité: (Mme ou Mlle) Mechin, Elisabeth
    - Quittance., 13 avril 1751; MC/ET/XVII/797
      Nom, qualité: (Mme ou Mlle) Danglebert, Marie Louise Renee.
    - Bail à loyer, maison(en partie), boutique., 13 avril 1751; MC/ET/XVII/797
      Nom, qualité: (M.) Passevin, Pierre.
      Nom, qualité: (M.) Planteau, Charles.
      Profession: tanneur (compagnon).
      Nom, qualité: (Mme ou Mlle) Daumont, Anne.
    - Procuration., 13 avril 1751; MC/ET/XVII/797
      Nom, qualité: (M.) Bardin, Charles.
    - Notoriete, décès., 14 avril 1751; MC/ET/XVII/797
      Nom, qualité: (Mme ou Mlle) Robert, Marguerite.
      État civil: décédée
    - Procuration., 14 avril 1751; MC/ET/XVII/797
      Nom, qualité: (Mme ou Mlle) Michel, Catherine.
      Nom, qualité: (M.) Renard Dutasta, Mathieu.
      Profession: directeur de la monnaie.
      Nom, qualité: (M.) Remy, Pierre.
      Profession: peintre (maître).
    - Cautionnement., 15 avril 1751; MC/ET/XVII/797
      Nom, qualité: (M.) Floy, Augustin.
      Nom, qualité: (M.) Sabine, Antoine (bourgeois de Paris).
      Profession: régisseur des saisies reelles.
    - Inventaire après décès de Marguerite Cayotte, épouse de Jean Pisson., 16 avril 1751; MC/ET/XVII/797
      Nom, qualité: (Mme ou Mlle) Cayotte, Marguerite.
      Nom, qualité: (M.) Pisson, Jean.
      Profession: fruitier, marchand de bière.
      inventaire après décès; Cayotte, Marguerite; Pisson, Jean
    - Bail à ferme, ferme, Gournay-Pres-Villejuif., 16 avril 1751; MC/ET/XVII/797
      Nom: (personne morale) Couvent Des Celestins de Paris.
      Nom, qualité: (M.) Joly, Claude.
      Domicile: Gournay-Pres-Villejuif.
      Nom, qualité: (Mme ou Mlle) Leroy, Claude Olive.
    - Cautionnement., 16 avril 1751; MC/ET/XVII/797
      Nom, qualité: (M.) Jannin Dore, Claude (bourgeois deparis).
      Nom, qualité: (M.) Laguelle, Edmond (bourgeois de Paris).
    - Cautionnement., 16 avril 1751; MC/ET/XVII/797
      Nom, qualité: (M.) Dore, Claude Jannin (bourgeois de Paris).
      Nom, qualité: (M.) Meunier, Louis.
    - Cautionnement., 16 avril 1751; MC/ET/XVII/797
    - Titre nouvel, rente., 17 avril 1751; MC/ET/XVII/797
      Nom, qualité: (M.) Estienne, Louis.
      Profession: procureur au Parlement (ancien).
      Relations: procureur de l'intervenant 2, procureur de l'intervenant 3.
      Nom, qualité: (M.) Choppon, Antoine.
      Nom, qualité: (Mme ou Mlle) Estienne, Jeanne.
      Nom, qualité: (M.) Pelart, Pierre Philippe.
      Nom, qualité: (Mme ou Mlle) Lesour, Marie Therese.
    - Mariage., 18 avril 1751; MC/ET/XVII/797
      Nom, qualité: (M.) Lepee, Nicolas.
      Nom, qualité: (Mme ou Mlle) Patillier, Marie Madeleine.
    - Mariage., 18 avril 1751; MC/ET/XVII/797
      Nom, qualité: (M.) Dupont, Jean Louis.
      Domicile: Chevilly.
      Nom, qualité: (Mme ou Mlle) Bouchard, Marie Genevieve
    - Bail à ferme, terres, Villejuif., 18 avril 1751; MC/ET/XVII/797
      Nom, qualité: (M.) Jubert, Claude.
      Nom, qualité: (Mme ou Mlle) Chuart, Suzanne.
      Nom, qualité: (M.) Jubert, Etienne.
      Profession: invalide.
      Domicile: Bicetre.
      Nom, qualité: (M.) Leroy, Jean.
      Profession: vigneron.
      Domicile: Ivry-sur-Seine.
      Nom, qualité: (Mme ou Mlle) Cabarin, Marguerite Juliette.
    - Procuration déposee., 19 avril 1751; MC/ET/XVII/797
      Nom, qualité: (M.) Boivin, Jean Philippe.
      Profession: manouvrier.
      Nom, qualité: (Mme ou Mlle) Levasseur, Agathe.
      Domicile: Abbeville.
      Nom, qualité: (M.) de Vorsenne, Noel.
      Profession: officier de cavalerie.
    - Mariage., 19 avril 1751; MC/ET/XVII/797
      Nom, qualité: (M.) Normant, Denis.
      Nom, qualité: (Mme ou Mlle) Devaux, Marie Genevieve
    - Vente, maisons, Paris, rue Mouffetard., 19 avril 1751; MC/ET/XVII/797
      Nom, qualité: (M.) Sailly, Pierre.
      Profession: cordonnier (maître).
      Relations: tuteur de l'intervenant 2.
      Nom, qualité: (personne morale) Dommaget (enfants).
      Relations: enfants de l'intervenant 3.
      Nom, qualité: (M.) Dommaget, Nicolas.
      Profession: fruitier (maître).
      Nom, qualité: (M.) Richard, Jean Francois.
      Profession: bonnetier (marchand).
    - Mariage., 19 avril 1751; MC/ET/XVII/797
      Nom, qualité: (M.) Legris, Vital.
      Profession: cordonnier.
      Nom, qualité: (Mme ou Mlle) Dherbecourt, Jeanne Suzanne
    - Constitution., 20 avril 1751; MC/ET/XVII/797
      Nom, qualité: (Mme ou Mlle) Rousseau, Marguerite.
      Nom, qualité: (M.) Vallee, Louis.
      Profession: messager.
      Domicile: Rochelle (la)
    - Mariage., 20 avril 1751; MC/ET/XVII/797
      Nom, qualité: (M.) Jubin, Denis.
      Profession: megissier (compagnon).
      Nom, qualité: (Mme ou Mlle) Colpart, Marie Michele Francoise
    - Procuration., 21 avril 1751; MC/ET/XVII/797
      Nom, qualité: (M.) Chapelle, Louis.
      Profession: clerc tonsure.
      Domicile: Saumur.
      Nom, qualité: (M.) Hardy de Guienne, Henri Apul Rene.
    - Inventaire après décès de Claude Doucet., 21 avril 1751; MC/ET/XVII/797
      Nom, qualité: (M.) Doucet, Claude.
      Profession: teinturier (compagnon).
      inventaire après décès; Doucet, Claude
    - Bail à loyer, maison, boutique., 22 avril 1751; MC/ET/XVII/797
      Nom, qualité: (personne morale) Mombrun (hoirs).
      Nom, qualité: (Mme ou Mlle) Mombrun, Louise Christine.
      Nom, qualité: (M.) Hardouin de Beaumois, Pierre.
      Nom, qualité: (M.) Favereau, Jean.
      Nom, qualité: (Mme ou Mlle) Cornu, Catherine.
    - Cautionnement., 22 avril 1751; MC/ET/XVII/797
      Nom, qualité: (M.) Nivelon, Simon (bourgeois de Paris).
      Nom, qualité: (M.) Lemaire, Jacques.
      Domicile: Chennevriere.
    - Inventaire après décès d'Antoine marquis d'Albert., 22 avril 1751; MC/ET/XVII/797
      Nom, qualité: (M.) Albert, Antoine d' (marquis).
      Profession: chef d'escadre des armées navales du roi
      inventaire après décès; Albert, Antoine d'
    - Vente, terres, Saint-Gratien., 22 avril 1751; MC/ET/XVII/797
      Nom, qualité: (Mme ou Mlle) Huguet, Elisabeth.
      Nom, qualité: (M.) Labour, Jean.
      Profession: commensal de la maison de la feue reine.
      Nom, qualité: (M.) Fauveau, Andre.
      Profession: vigneron cabaretier.
      Domicile: Deuil.
      Nom, qualité: (Mme ou Mlle) Martin, Marie Madeleine.
    - Transport de droits successifs., 23 avril 1751; MC/ET/XVII/797
      Nom, qualité: (Mme ou Mlle) Millou, Anne.
    - Quittance aux saisies reelles., 24 avril 1751; MC/ET/XVII/797
      Nom, qualité: (M.) Beville, Thomas.
      Domicile: Saint-Germain-des-Pres, abbaye.
      Nom, qualité: (Mme ou Mlle) Beville, Anne.
      Nom, qualité: (M.) Romigny de, Mederic (bourgeois de Paris).
    - Bail à loyer, maison, Ivry-sur-Seine., 25 avril 1751; MC/ET/XVII/797
      Nom, qualité: (Mme ou Mlle) Jolly, Marie Anne.
      Nom, qualité: (M.) Delorme, Louis.
      Nom, qualité: (Mme ou Mlle) Regnard, Catherine.
      Nom, qualité: (M.) Noblet, Rene.
      Domicile: Ivry-sur-Seine
    - Bail à loyer, maison (en partie), Paris;rue du Jardin-du-Roi., 25 avril 1751; MC/ET/XVII/797
      Nom, qualité: (M.) Meallet, Nicolas.
    - Inventaire après décès d'Anne Faullet, veuve de Pierre Beaufrère., 26 avril 1751; MC/ET/XVII/797
      Nom, qualité: (Mme ou Mlle) Faullet, Anne.
      Nom, qualité: (M.) Beaufrère, Pierre.
      Profession: chandelier (maître).
      inventaire après décès; Faullet, Anne; Beaufrère, Pierre
    - Procuration., 27 avril 1751; MC/ET/XVII/797
      Nom, qualité: (Mme ou Mlle) Marasse, Marie Anne.
      Nom, qualité: (M.) Barbes, Louis Joseph.
      Profession: officier du guet à cheval
    - Quittance., 27 avril 1751; MC/ET/XVII/797
      Nom, qualité: (personne morale) Boury (hoirs).
      Nom, qualité: (Mme ou Mlle) Boury, Jeanne.
      Nom, qualité: (M.) Rousseau, Pierre Leonard Ignace (bourgeois de Paris).
      Nom, qualité: (M.) Besche, Pierre.
      Profession: macon (maître).
    - Obligation., 28 avril 1751; MC/ET/XVII/797
      Nom, qualité: (M.) Picard, Jean Francois (bourgeois de Paris).
      Nom, qualité: (M.) Guillotte, Francois Jacques.
      Profession: exempt
    - Transport., 28 avril 1751; MC/ET/XVII/797
      Nom, qualité: (M.) Morin, Jean Marc (bourgeois de Paris).
      Nom, qualité: (Mme ou Mlle) Leclerc, Agnes Marguerite.
      Nom, qualité: (M.) Leclerc, Louis Francois.
      Profession: cordonnier privilegie du roi (maître).
    - Licitation, maison, Paris, rue Mouffetard., 28 avril 1751; MC/ET/XVII/797
      Nom, qualité: (personne morale) Pichard (hoirs).
      Nom, qualité: (M.) Pichard, Jean.
    - Inventaire après décès d'Edme Forestier., 28 avril 1751; MC/ET/XVII/797
      Nom, qualité: (M.) Forestier, Edme (bourgeois de Paris).
      inventaire après décès; Forestier, Edme
    - Mariage., 28 avril 1751; MC/ET/XVII/797
      Nom, qualité: (M.) Perrard, Pierre.
      Profession: entrepreneur des batiments du roi.
      Nom, qualité: (Mme ou Mlle) Perreau, Antoinette
    - Quittance aux saisies reelles., 28 avril 1751; MC/ET/XVII/797
      Nom, qualité: (M.) Royin, Andre.
      Profession: contrôleur des traites.
      Domicile: Chateauroux.
      Nom, qualité: (M.) Bon, Francois Jayme.
      Profession: lieutenant general.
      Domicile: Argenton-sur-Creuse.
      Relations: procureur de l'intervenant 3.
      Nom, qualité: (Mme ou Mlle) Chezeault, Anne Elisabeth.
      Nom, qualité: (M.) Royon de Royonville, Andre.
      Nom, qualité: (M.) Lefebvre, Edme Guillaume.
      Relations: procureur de l'intervenant 2, procureur de l'intervenant 7, procureur de l'intervenant 8.
      Nom, qualité: (M.) Delacelle, Francois.
      Profession: curé.
      Domicile: Han.
      Intervenant 7, indirect:
      Nom, qualité: (Mme ou Mlle) Delacelle, Anne.
      Intervenant 8, indirect:
      Nom, qualité: (Mme ou Mlle) Delacelle, Elisabeth
    - Declaration., 28 avril 1751; MC/ET/XVII/797
      Nom: (personne morale) Regie Des Saisies Reelles.
    - Declaration., 28 avril 1751; MC/ET/XVII/797
      Nom, qualité: (Mme ou Mlle) Chezeault, Elisabeth.
      Nom, qualité: (M.) Royon de La Royonville, Andre
    - Comparution., 29 avril 1751; MC/ET/XVII/797
      Nom, qualité: (M.) Lebeuf, Robert Edme.
      Profession: conseiller au Châtelet.
    - Quittance., 30 avril 1751; MC/ET/XVII/797
      Nom, qualité: (M.) Vrac Dubuisson, Jean.
      Profession: macon entrepreneur de batiments (maître).
      Nom, qualité: (M.) Dubuisson de Beauregard, Jean.
      Nom, qualité: (Mme ou Mlle) Dubuisson de Beauregard, Anne Francoise.
      Nom, qualité: (M.) Lemaire, Etienne.
      Nom, qualité: (Mme ou Mlle) Dubuisson, Anne Mrguerite
    - Succession (main-levee)., 30 avril 1751; MC/ET/XVII/797
      Nom, qualité: (M.) Verdier, Francois.
      Profession: peintre ordinaire du roi.
      Nom, qualité: (Mme ou Mlle) Butay, Suzanne.
  - Minutes. 1751, mai - juin, mai - juin 1751; MC/ET/XVII/798
    - Apprentissage, met-tondeur de draps., 1er mai 1751; MC/ET/XVII/798
      Nom, qualité: (M.) Maignen, Etienne.
      Nom, qualité: (M.) Durand, Claude.
      Profession: tondeur de draps (maître).
    - Mariage., 1er mai 1751; MC/ET/XVII/798
      Nom, qualité: (M.) Basan, Francois.
      Profession: graveur en taille douce.
      Nom, qualité: (Mme ou Mlle) Drouet, Marie
    - Mariage., 1er mai 1751; MC/ET/XVII/798
      Nom, qualité: (M.) Jouglas, Pierre.
      Profession: relieur.
      Nom, qualité: (Mme ou Mlle) Leclerc, Marie Angelique
    - Notoriete, décès., 2 mai 1751; MC/ET/XVII/798
      Nom, qualité: (Mme ou Mlle) Blanchard, Marie Madeleine.
      Nom, qualité: (M.) Gonichon, Jean.
      Profession: marchand-papetier.
    - Mariage., 2 mai 1751; MC/ET/XVII/798
      Nom, qualité: (M.) Cruzy, Claude.
      Profession: chapeleir (compagnon).
      Nom, qualité: (Mme ou Mlle) Bouquet, Louise
    - Inventaire après décès de Marie Felix, épouse de Guillaume Chavania., 3 mai 1751; MC/ET/XVII/798
      Nom, qualité: (Mme ou Mlle) Felix, Marie.
      Nom, qualité: (M.) Chavania, Guillaume.
      Profession: frotteur.
      inventaire après décès; Felix, Marie
    - Bail à loyer, terres, batiment., 3 mai 1751; MC/ET/XVII/798
      Nom, qualité: (M.) Prevost, Pierre (bourgeois de Paris).
      Nom, qualité: (M.) Lemaitre, Pierre.
      Profession: jardnier.
    - Quittance., 3 mai 1751; MC/ET/XVII/798
      Nom, qualité: (M.) Aubeau, Francois.
      Domicile: Sucy-en-Brie.
      Nom, qualité: (M.) Testaquoy, Jean Baptiste.
      Profession: charon.
      Nom, qualité: (Mme ou Mlle) Lepicq, Mariee.
      Nom, qualité: (M.) Toupiolle, Jacques Francois.
      Profession: carreleir (maître).
      Relations: procureur de l'intervenant 5.
      Intervenant 5, indirect:
      Nom, qualité: (Mme ou Mlle) Lecuir, Marie.
      Relations: veuve de l'intervenant 6.
      Nom, qualité: (M.) Boulnois, Nicolas.
      Domicile: Allaines-en-Piardie
    - Depot de pieces., 3 mai 1751; MC/ET/XVII/798
      Nom, qualité: (M.) Rouhette.
    - Cautionnement., 4 mai 1751; MC/ET/XVII/798
      Nom, qualité: (M.) Lachaise, Joseph.
      Nom, qualité: (M.) Portepain, Francois.
      Profession: maitre de forge.
      Domicile: Nevers.
      Nom, qualité: (M.) Girault, Jean Baptiste (bourgeois de nevers).
      Nom, qualité: (M.) Monneral, Claude.
      Profession: régisseur des saissies reelles de la cour des aides
    - Inventaire après décès de Catherine Lacroix, veuve de François Debaune., 4 mai 1751; MC/ET/XVII/798
      Nom, qualité: (M.) Debaune, François.
      inventaire après décès; Lacroix, Catherine; Debaune, François
    - Depot de pieces., 4 mai 1751; MC/ET/XVII/798
      Nom, qualité: (M.) Prevest, Pierre (bourgeois de pars)
    - Quittance., 5 mai 1751; MC/ET/XVII/798
      Nom, qualité: (Mme ou Mlle) Delorme, Marie Catherine.
      Nom, qualité: (M.) Delacour, Edme Pierre.
      Nom, qualité: (M.) Picard, Pierre Charles.
      Profession: marchand-rubanier.
    - Quittance aux saisies reelles., 5 mai 1751; MC/ET/XVII/798
      Nom, qualité: (M.) Gaultier, Fidel.
      Nom, qualité: (M.) Cuisnier, Rene.
      Profession: procureur du roi au grenier à sel.
      Domicile: Tours
    - Constitution., 6 mai 1751; MC/ET/XVII/798
      Profession: marchand-rubannier (maître).
      Nom, qualité: (M.) Chesneau, Jacques.
      Profession: marchand-fabricant de galons d'or et d'argent.
    - Transaction., 6 mai 1751; MC/ET/XVII/798
      Nom, qualité: (Mme ou Mlle) Pillon, Marie Elisabeth.
      Nom, qualité: (M.) Gallois, Jean Francois.
      Profession: commis au bureau de la guerre.
      Nom, qualité: (M.) Presdeseigle, Jean Baptiste Pierre
    - Depot d'especes., 6 mai 1751; MC/ET/XVII/798
      Nom, qualité: (M.) Francini de Villepreux de, Thomas Francois Honore (comte de villepreux).
      Profession: intendant general des eaux et fontaines
    - Procuration déposee., 8 mai 1751; MC/ET/XVII/798
      Nom, qualité: (Mme ou Mlle) Saclier, Jeanne.
      Nom, qualité: (M.) Ragey, Aubin.
      Nom, qualité: (M.) Millard, Charles.
      Profession: gendarme de la garde du roi
    - indemnite., 8 mai 1751; MC/ET/XVII/798
      Nom, qualité: (Mme ou Mlle) Vestizon, Marie Marguerite.
      Nom, qualité: (M.) Champigneau, Etienne.
      Profession: procureurau Parlement (ancien).
      Nom, qualité: (Mme ou Mlle) Gourland de, Catherine.
      Nom, qualité: (M.) Frabreguet, Jean (bourgeois de Paris).
      indemnité
    - Bail à loyer, maison (en partie), Paris, rue Neuve Saint-Etienne du Mont., 8 mai 1751; MC/ET/XVII/798
      Nom, qualité: (M.) de La Leu, Gabriel.
      Profession: conseiller de l'amiraute de France (anciens).
      Nom, qualité: (Mme ou Mlle) Lauthier, Josephe Anne.
      Nom, qualité: (M.) Fabrequet, Jean (bourgeois de pris).
    - Succession, rente, titre nouvel,, maison., 9 mai 1751; MC/ET/XVII/798
      Intervenant 1, indirect:
      Nom, qualité: (Mme ou Mlle) Poisson, Anne Jeanne.
      Nom, qualité: (M.) Picard, Pierrecharles.
      Profession: rubanier (maître).
      Nom, qualité: (personne morale) Poisson (hoirs).
      Relations: héritiers de l'intervenant 1
    - Constitution viagere., 9 mai 1751; MC/ET/XVII/798
      Nom, qualité: (M.) Genneau, Charles Andre.
      Nom, qualité: (Mme ou Mlle) Besnard, Elisabeth.
      Nom, qualité: (M.) Morel, Louis Charles.
      Nom, qualité: (Mme ou Mlle) Cuillier, Marie.
    - Quittance., 9 mai 1751; MC/ET/XVII/798
      Nom, qualité: (Mme ou Mlle) Courois, Marie Elisabeth.
      Nom, qualité: (M.) Urbin, Louis Jospeh.
      Nom, qualité: (Mme ou Mlle) Martin, Marie Anne.
    - Transport de droits successifs., 10 mai 1751; MC/ET/XVII/798
    - Succession (liquidation)., 10 mai 1751; MC/ET/XVII/798
      liquidation
    - Succession (quittance)., 10 mai 1751; MC/ET/XVII/798
      Nom, qualité: (M.) Renard Du Tasta, Mathieu.
    - Succession (quittance)., 10 mai 1751; MC/ET/XVII/798
    - Transaction., 11 mai 1751; MC/ET/XVII/798
      Nom, qualité: (M.) Villiot, Francois (bourgeois de Paris).
      Nom, qualité: (M.) Leleu, Pierre.
      Nom, qualité: (Mme ou Mlle) Meriel, Marie Genevieve.
    - Constitution., 11 mai 1751; MC/ET/XVII/798
      Nom, qualité: (M.) Fieffee, Jean.
      Domicile: Antilly-en-Valois.
      Nom, qualité: (Mme ou Mlle) Fougeron, Clausine
    - Notoriete, nom., 12 mai 1751; MC/ET/XVII/798
      Nom, qualité: (Mme ou Mlle) Harrouy, Marie Anne Francoise.
    - Obligation., 12 mai 1751; MC/ET/XVII/798
      Nom, qualité: (M.) Chetel, Jacques Alexandre (bourgeois de Paris).
      Nom, qualité: (Mme ou Mlle) Sudan, Petronille.
      Nom, qualité: (M.) Chetel, Gaspard
    - Cautionnement., 12 mai 1751; MC/ET/XVII/798
      Nom, qualité: (M.) Jaucourt de, Pierre Armand (comte).
      Nom, qualité: (M.) Lapointe, Jean (bourgeois de Paris).
      Profession: régisseur de la caisse des saisies reelles.
    - Bail à loyer, privilege d'apothicaire., 13 mai 1751; MC/ET/XVII/798
      Nom, qualité: (M.) Chambaud, Bertrand.
      Profession: apothicaire.
    - Delegation., 13 mai 1751; MC/ET/XVII/798
      Nom, qualité: (M.) Colbert de Maulevrier, Rene Edouard (marquis de maulevrier).
      Nom, qualité: (M.) Ducatel, Charles.
      Profession: charron (maître).
    - Quittance aux saisies reelles., 13 mai 1751; MC/ET/XVII/798
      Nom, qualité: (M.) Grosteste, Pierre.
      Profession: lieutenant general du bailliage.
      Domicile: Vitry-le-Francois.
      Nom, qualité: (Mme ou Mlle) Desaintgenis, Madeleine.
      Nom, qualité: (M.) Grosteste, Pierre Jerome.
      Domicile: Vitry-le-Francois
    - Quittance aux saisies reelles., 14 mai 1751; MC/ET/XVII/798